臺灣高等法院臺南分院刑事裁定
111年度抗字第859號
抗  告  人  
即  受刑人  陳志斌


上列抗告人因聲明異議案件，不服臺灣雲林地方法院中華民國11
1年10月17日裁定（111年度聲字第853號）提起抗告，本院裁定
如下：
    主  文
抗告駁回。
    理  由
一、本件抗告意旨略以：
    抗告人是因遭他人限制人身自由，致未能依期前往報到，相
    關情節業經臺灣桃園地方檢察署（下稱桃園地檢署）檢察官
    偵辦中，對此等身不由己之事，卻以抗告人未依期限報到為
    由撤銷假釋，抗告人無法甘服。而監獄行刑法修正施行後，
    有關撤銷假釋之認定雖應循行政爭訟途徑處理，然在行政機
    關認定撤銷假釋是否失當前，自不宜由檢察機關逕為執行殘
    刑，此等作法雖非違法，但對於受刑人人身自由及回復社會
    的努力實有重大打擊及不利益，此等執行處置實屬失當，原
    審對於檢察官指揮執行之審查過度限縮，為此提出抗告。
二、按假釋出監之受刑人以其假釋之撤銷為不當者，得於收受處
    分書之翌日起10日內向法務部提起復審；前項復審無停止執
    行之效力；受刑人對於撤銷假釋之處分不服，經依法提起復
    審而不服其決定，或提起復審逾2個月不為決定或延長復審
    決定期間逾2個月不為決定者，應向監獄所在地或執行保護
    管束地之地方法院行政訴訟庭提起撤銷訴訟，108年12月17
    日修正、109年7月15日施行之監獄行刑法第121條第1項後段
    、第2項、第134條第1項分別定有明文。是以，監獄行刑法
    修正施行後，受刑人經法務部撤銷假釋時，如有不服，即應
    循上開行政爭訟途徑尋求救濟，不再為普通法院所審判。惟
    受刑人倘於提起復審時，另對於檢察官指揮執行該假釋撤銷
    後之殘刑，依刑事訴訟法第484條之規定向當初諭知該刑事
    裁判之普通法院聲明異議，程序上尚非不合，然此時普通法
    院審查檢察官指揮執行殘刑處分之範圍，僅限於該執行之指
    揮本身是否有違法或不當之情事，不包含為其前提之法務部
    撤銷假釋處分，以免違反修正後監獄行刑法劃分審判權之意
    旨，致生權限衝突。　　
三、經查：
　㈠抗告人前因傷害致死案件，經臺灣桃園地方法院以94年度訴
    緝字第151號判處有期徒刑10年確定；又因違反槍砲彈藥刀
    械管制條例、恐嚇、強盜而擄人勒贖、妨害自由等案件，經
    原審法院分別判處有期徒刑10年，併科罰金新臺幣(下同)4,
    000,000元、有期徒刑1年10月、有期徒刑15年、有期徒刑10
    月，復經本院以94年度上訴字第452號判決駁回上訴確定，
    嗣上開妨害自由案件，經原審法院以96年度聲減字第1272號
    減刑為有期徒刑5月，再與上開其餘案件定應執行有期徒刑1
    9年5月，併科罰金4,000,000元，抗告人入監服刑後，於106
    年6月7日假釋出監。而後法務部矯正署因認抗告人於假釋中
    違反保安處分執行法第74條之2第1、2、4款規定且情節重大
    ，於111年5月30日以法矯署教字第11101036840號函核予撤
    銷假釋，臺灣雲林地方檢察署(下稱雲林地檢署)檢察官即於
    111年6月15日以雲檢春木111執更425字第1119016988號函囑
    託臺中地檢署代為執行抗告人之殘刑6年8月，經臺中地檢署
    檢察官傳喚抗告人於111年7月6日15時到案執行，然抗告人
    就假釋經撤銷一事，向法務部提出復審，並向臺中地檢署陳
    報其向法務部提出復審之資料，及聲請暫緩執行，臺中地檢
    署檢察官因而於111年7月12日以中檢永矩111執更助392字第
    1119076044號函告知雲林地檢署本件無法代為執行，請雲林
    地檢署檢察官審酌抗告人所陳報之事項等情，業據本院調取
    雲林地檢署111年度執更字第425號卷核實。
  ㈡所謂指揮執行為不當，係指就刑之執行或其方法違背法令，
    或雖非違法而因處置失當，致受刑人蒙受重大不利益者而言
    。又受假釋人之假釋處分經撤銷，檢察官倘係依據法律規定
    ，指揮執行殘餘刑期，即無執行之指揮違法或其執行方法不
    當之可言。是雲林地檢署檢察官於抗告人之假釋經撤銷後，
    核發執行命令，傳喚抗告人依期到案執行殘刑，所為執行之
    指揮，於法有據，並無違法或不當。
　㈢至抗告意旨所指其未依期到案執行，是因遭受他人妨害自由
    所致，並非故意不到案執行，法務部撤銷假釋不當；其遭受
    他人妨害自由業經提出告訴，並經桃園地檢署檢察官偵辦中
    ，另就撤銷假釋處分部分，亦經其提出復審。若再執行殘刑
    ，對抗告人人身自由及回復社會的努力實有重大打擊及不利
    益，檢察官執行指揮失當等情；惟原撤銷假釋處分是否不當
    ，依上開說明已非本院所得審查。再依監獄行刑法第121條
    第2項規定，復審並無停止執行之效力，則檢察官未停止執
    行，傳喚抗告人執行本件撤銷假釋後之殘刑，亦無違法失當
    之處，是抗告意旨所指，尚無可採，其抗告無理由，應予駁
    回。
據上論結，應依刑事訴訟法第412條，裁定如主文。
中　　華　　民　　國　　111 　年　　12　　月　　5 　　日
                  刑事第二庭    審判長法　官  楊清安
                                      法　官  蕭于哲
                                      法　官  陳珍如
以上正本證明與原本無異。
如不服本裁定，應於收受本裁定後五日內向本院提出再抗告狀。
　　　　　　　　　　　　　　　　　　　書記官  許睿軒
中　　華　　民　　國　　111 　年　　12　　月　　5 　　日